【裁判字號】    91,易,2258
【裁判日期】    920418
【裁判案由】    恐嚇取財
【裁判全文】
臺灣板橋地方法院刑事判決                        九十一年度易字第二二五八號
    公  訴  人  臺灣板橋地方法院檢察署檢察官
    被      告  丙○○
右列被告因恐嚇案件，經檢察官提起公訴（九十一年度偵字第七五九七號），本院判
決如左：
    主  文
丙○○以加害生命、身體之事，恐嚇他人，致生危害於安全，處拘役貳拾日，如易科
罰金，以參佰元折算壹日。
    事  實
一、緣丙○○任職之公司因與乙○○之夫間有債務糾紛，丙○○乃替公司於民國八十
    九年十月二十七日晚間七時四十五分許，前往台北縣板橋市○○街三０三號前向
    乙○○催討債務，但因乙○○自認並非債務人，且丙○○亦非債權人而不同意清
    償債務，丙○○竟基於恐嚇之犯意，向乙○○恫嚇稱：「如果不還錢就要讓你死
    」、「讓你殘廢」、「讓你全家不得安寧」、「看到你先生就要讓他死」等加害
    生命、身體之事，恐嚇乙○○，致乙○○心生畏怖，足生危害於乙○○之生命及
    身體安全。
二、案經乙○○訴由台北縣政府警察局板橋分局報告臺灣板橋地方法院檢察署檢察官
    偵查起訴。
    理  由
一、訊據被告丙○○固不否認有於右揭時、地向告訴人乙○○催討債務之事實，惟矢
    口否認有何恐嚇犯行，辯稱：伊當天只有對乙○○說她走一步他會跟一步，並未
    恐嚇乙○○云云。經查：右揭事實迭遽告訴人乙○○於警詢、偵查及本院審理中
    指述明確，復經證人甲○○於偵查、本院調查中具結後陳述綦詳。證人甲○○於
    偵查中稱：「（問：與被告，告訴人的關係。）乙○○的小叔，我不認識郭某，
    但討債關係他有來我家幾次。（問：八十九年十月二十七日晚上告訴人、被告在
    板橋市○○街三零三前發生爭執，你是否在場？）是，當天郭某來土城我住處找
    乙○○夫婦，並在我住處大吵，所以我用電話問乙○○所在後就帶郭某到金門街
    ，我們到時乙○○在門口等。郭某一下車就向乙○○要債，張文英說貸款不是他
    欠的，郭某就用威脅的口氣自稱麥寮兄弟很多，還說些如果不還錢就要不利的話
    。詳細內容我不記得，我站在一旁站著，因為時間很晚我就建議乙○○報警，但
    尚未報警，警察就來了，可能是鄰人報警的，警察到現場處理了一陣子，才將二
    人都帶回派出所。（問：當天郭某是否說『如果不還錢就要張女死』等語？）有
    。（問：當時乙○○是否有回嘴？）有。（問：郭某是否有打乙○○？）沒有。
    （問：既然如此不是應早點報警？）我在一旁看著，有保護乙○○的意思，而且
    當時郭某有說如果乙○○走一步他會跟一步，所以我們也不能離開。」等語（偵
    查卷第三十六、三十七頁參照）；於本院審理中證人甲○○復結證稱：「（問：
    證人八十九年十月二十七日晚上七時四十五分，在板橋市○○街發生何事？）我
    家樓下是租給別人做生意，證人乙○○不在，他之前是住在我家，他是我的大嫂
    。當天在土城，我們的房客向我說有人要來要債，後來我就打電話找乙○○，乙○○說不然就將被告帶到金門街，到金門街時，一見面就跟張說要他要錢。（問
    ：被告有無說如果不還錢就要讓你死、讓你殘廢、讓你全家不得安寧、看到你先
    生就要讓他死等語？證人張有無害怕？）是。我覺得帶被告去不對，乙○○很害
    怕，我叫他趕快走開，但被告說如果我們走一步他就跟一步，我就只好叫張去報
    警。（問：張有無欠人錢？）我哥之前做生意失敗有欠人家錢。但我哥說他不認
    識被告，聽說被告是某家公司的員工。（問：證人被告手上有無拿兇器等否？）
    無。」等語（參見九十一年十月十八日訊問筆錄），證人甲○○所證述之情節與
    告訴人乙○○指述之內容相合一致，應認告訴人乙○○之指述確與事實相符。綜
    上所述，被告丙○○前開所辯，應係事後推諉卸責之詞，殊無足取。本件事證明
    確，被告丙○○之犯行堪以認定。
二、核被告丙○○所為，係犯刑法第三百零五條恐嚇罪。爰審酌被告為債務糾紛之事
    不思以正途解決，竟對他人為恐嚇犯行之犯罪動機、目的、手段及對被害人造成
    之危害、犯罪後態度等一切情狀，量處如主文所示之刑，並諭知易科罰金之折算
    標準。
據上論斷，應依刑事訴訟法第二百九十九條第一項前段，刑法第三百零五條、第四十
一條第一項前段，罰金罰鍰提高標準條例第一條前段、第二條，判決如主文。
本案經檢察官馬中琍到庭執行職務
中      華      民      國      九十二    年    四      月    十八      日
                                  臺灣板橋地方法院刑事第二庭
                                          法  官  吳幸娥
右正本證明與原本無異。
如不服本判決，應於判決送達後十日內，向本院提出上訴狀。
                                          書記官  洪惠玲
中      華      民      國    九十二      年      四      月    十    日
附錄本案論罪科刑法條全文
刑法第三百零五條
以加害生命、身體、自由、名譽、財產之事恐嚇他人，致生危害於安全者，處二年以
下有期徒刑、拘役或三百元以下罰金。


司法院資訊處製作；財團法人民間司法改革基金會備份。
